臺灣基隆地方法院交通事件裁定　　　　 100年度交聲字第28號
原處分機關
即移送機關　交通部公路總局臺北區監理所基隆監理站
異　議　人
即受處分人　張雯媛
上列受處分人即異議人因違反道路交通管理處罰條例案件，對於
交通部公路總局臺北區監理所基隆監理站中華民國100 年1 月17
日所為之處分（原處分案號：基監字第裁42-CW0000000號），聲
明異議，本院裁定如下：
    主  文
異議駁回。
    理  由
一、原處分意旨略以：執勤員警於民國99年7 月3 日上午10時55
    分，在臺北縣瑞芳鎮○○路○段2 號之前方路段查獲異議人
    即受處分人駕駛之9779-SJ 號自小客貨車（下稱系爭車輛）
    在禁止臨時停車處所停車，乃依法逕對車主林金潭（異議人
    張雯媛之夫）製單舉發，嗣因林金潭到案表示「異議人張雯
    媛」方為系爭車輛之違規駕駛人，爰依道路交通管理處罰條
    例第56條第1 項第1 款規定，裁處違規駕駛人即異議人罰鍰
    新臺幣（下同）900元 等語。
二、異議意旨則略以：系爭車輛固曾經異議人於舉發時間停放在
    舉發地點，惟異議人係因急於如廁兼以遭他車誤導（按：上
    開時段業有多臺車輛停放於旨揭劃設有「紅實線」之路段）
    ，方逕將同行女兒留置車內而後逕自行離車尋覓廁所，尤以
    除系爭車輛以外，違規停放於舉發路段之車輛實亦比比皆是
    ，乃概未見員警就類此情節逐一製單舉發，是異議人對首開
    裁決自難甘服，爰於法定期間提起異議，並求為撤銷原處分
    等語。
三、按汽車駕駛人在禁止臨時停車處所停車者，處新臺幣六百元
    以上一千二百元以下罰鍰。道路交通管理處罰條例第56條第
    1 項第1 款定有明文。
四、經查：
  (一)異議人駕駛之系爭車輛，於99年7 月3 日上午10時55分，曾
    因停放在劃設有「紅實線」之臺北縣瑞芳鎮○○路○段2 號
    前方路段而遭員警拍照採證暨對車主（異議人之夫）製單舉
    發，此除為異議人所不否認，並有舉發照片2 張及臺北縣政
    府警察局舉發違反道路交通管理事件通知單1 紙在卷可佐。
    按「禁止臨時停車線，用以指示禁止臨時停車路段，以劃設
    於道路緣石正面或頂面為原則，無緣石之道路得標繪於路面
    上，距路面邊緣以30公分為度」；「本標線為紅色實線，線
    寬除設於緣石，正面者以緣石高度為準外，其餘皆為10公分
    」；「本標線禁止時間為全日24小時，如有縮短之必要時，
    應以標誌及附牌標示之」。道路交通標誌標線號誌設置規則
    第169 條第1 項、第2 項、第4 項定有明文。次按「設有禁
    止臨時停車標誌、標線處所不得臨時停車」；又「禁止臨時
    停車處所不得停車」。道路交通安全規則第111 條第1 項第
    3 款、第112 條第1 項第1 款亦有明定。茲系爭車輛所停放
    路段，既依道路交通標誌標線號誌設置規則第169 條規定，
    繪設有「禁止臨時停車」之「紅實線」標線，兼以現場復查
    無特定其禁止停車時間之標誌或附牌標示，則臺北縣瑞芳鎮
    ○○路○段2 號前方路段乃全日24小時禁止臨時停車暨禁止
    停車，事甚灼明；準此，異議人在禁止臨時停車處所停車之
    違規事實，當亦堪可認定。且關此違規停車之事實，既不因
    異議人急於如廁之緣由而生歧異，亦不因其車內尚有他人（
    同行女兒）甚或斯時另有他車違規即有不同；準此，異議人
    辯稱違規停車之旨揭原委，首即顯非異議人得恃以主張免罰
    之事由。
  (二)其次，行政機關在作成行政行為之時，對於相同或有同一性
    之事件，若無正當理由，固應受其行政慣例或先例之拘束，
    此即行政法上由「平等原則」推導而出之「行政自我拘束原
    則」；惟人民只有在行政慣例或行政先例「合法」之情形下
    ，始有主張「行政自我拘束原則」之餘地。蓋人民對於行政
    機關不法之行為，並無請求權而言，即人民並未享有「不法
    」之「平等權」！茲本案異議人既查有違規事實在先，則就
    令舉發單位囿於人力或其他因素，而不能或未曾就類此違規
    情節全數舉發，然異議人亦不得恃之以主張「應一併免罰」
    ；易言之，異議人違規事實既屬明確，即不容異議人藉詞「
    除系爭車輛以外，違規停放於舉發路段之車輛實亦比比皆是
    ，乃概未見員警就類此情節逐一製單舉發」云云，主張行政
    機關亦不能就本起違規事實對之為適法之舉發暨裁罰。是異
    議人此部分之辯解，非特一無足取，且尤與原處分機關所為
    之本起裁罰究否適法、妥當不生關聯。
五、綜上，因認異議人之首開違規事實明確，原處分機關爰引首
    開規定，對異議人為首揭裁處，即為適法，並無不合；異議
    人猶執前詞，辯稱本件應為免罰云云，尚無可取，並無理由
    ，應予駁回。
六、據上論斷，應依道路交通案件處理辦法第19條，裁定如主文
    。
中    華    民    國   100    年    1     月    26    日
                  交通法庭法  官    王慧惠
以上正本證明與原本無異。
對於本件裁定如有不服，應於收受送達後5 日內，向本院提出抗
告書狀，敘述抗告之理由，抗告於臺灣高等法院。
中    華    民    國   100    年    1     月    26    日
                          書記官    王一芳